臺灣臺中地方法院刑事判決　　　　　　　94年度易字第1933號
公　訴　人　臺灣臺中地方法院檢察署檢察官
被　　　告　甲○○
上列被告因違反毒品危害防制條例案件，經檢察官提起公訴（九
十四年度毒偵字第四八０四號），茲被告於準備程序中就被訴事
實為有罪之陳述，受命法官於聽取當事人之意見後，由本院合議
庭裁定由受命法官獨任進行簡式審判程序，判決如下：
    主    文
甲○○連續施用第二級毒品，處有期徒刑月，如易科罰金，以
佰元折算壹日；扣案之第二級毒品甲基安非他命壹包（含外包
裝袋壹只，毛重貳點捌柒公克）沒收銷燬之、玻璃球吸食器壹組
沒收。
    犯罪事實
一、甲○○前因施用毒品案件，經本院以九十四年度毒聲字第五
    二九號裁定送觀察、勒戒後，認無繼續施用毒品傾向，於民
    國九十四年五月二十日自勒戒處所釋放，並經臺灣臺中地方
    法院檢察署檢察官於九十四年五月二十三日以九十四年度毒
    偵字第二五八八號不起訴處分確定。詎甲○○竟於觀察、勒
    戒執行完畢釋放後五年內，復基於施用第二級毒品之概括犯
    意，自九十四年七月十七日起，至同年七月二十日上午十時
    許止（檢察官誤認為至同年七月十九日止），在其位於臺中
    縣梧棲鎮○○路○段二七八之一號租屋處，以將第二級毒品
    甲基安非他命置於玻璃球吸食器內，以火燒烤產生燻煙，再
    吸食該燻煙之方式，連續施用第二級毒品甲基安非他命四次
    。嗣經甲○○於九十四年七月二十一日中午十二時三十分許
    ，持其所有之第二級毒品甲基安非他命一包（含外包裝袋一
    只，毛重二．八七公克）及供施用第二級毒品甲基安非他命
    使用之玻璃球吸食器一組，主動前往臺中縣警察局清水分局
    安寧派出所自首，表明其施用第二級毒品犯行，並將上開物
    品交付員警扣押，而接受裁判，經警採其尿液送驗結果，確
    呈安非他命及甲基安非他命陽性反應。
二、案經臺中縣警察局清水分局報告臺灣臺中地方法院檢察署檢
    察官偵查起訴。
    理    由
一、上揭犯罪事實，業據被告甲○○於警詢、偵查中及本院審理
    時坦承不諱，而被告於九十四年七月二十一日主動前往警局
    自首，並經警採尿送驗結果，確呈安非他命及甲基安非他命
    陽性反應，有詮昕科技股份有限公司出具之濫用藥物尿液檢
    驗報告一紙附卷可稽，且有上開犯罪事實欄所載被告所有之
    第二級毒品甲基安非他命一包（含外包裝袋一只，毛重二．
    八七公克）及供施用第二級毒品甲基安非他命使用之玻璃球
    吸食器一組扣案可稽，足見被告自白與事實相符，堪予採信
    。又被告前因施用毒品案件，經本院以九十四年度毒聲字第
    五二九號裁定送觀察、勒戒後，認無繼續施用毒品傾向，於
    民國九十四年五月二十日自勒戒處所釋放，並經臺灣臺中地
    方法院檢察署檢察官於九十四年五月二十三日以九十四年度
    毒偵字第二五八八號不起訴處分確定等情，有臺灣高等法院
    被告前案紀錄表、臺灣臺中地方法院檢察署刑案資料查註紀
    錄表等附卷可佐。是本件被告於觀察勒戒執行完畢釋放後五
    年內再犯本件施用毒品罪，事證已臻明確，被告施用第二級
    毒品犯行堪予認定，應依法論科。
二、核被告所為，係犯有毒品危害防制條例第十條第二項之施用
    第二級毒品罪。又被告因施用甲基安非他命毒品前後之持有
    甲基安非他命之低度行為，應為其施用之高度行為所吸收，
    不另論罪。被告所為四次施用甲基安非他命毒品行為，時間
    緊接，所犯罪名相同，顯係基於概括之犯意為之，為連續犯
    ，應依刑法第五十六條之規定以一罪論，並加重其刑。按刑
    法第六十二條所規定之自首，以對於未發覺之罪，向有偵查
    權之機關或公務員自承犯罪，進而接受裁判為要件。本件被
    告係自己主動將如犯罪事實欄所載之物品攜至臺中縣警察局
    清水分局安寧派出所扣押，並自白施用第二級毒品犯行，有
    該派出所員警許耀文九十四年七月二十一日製作之職務報告
    書一份在卷可稽，被告在偵查機關尚未發覺其施用第二級毒
    品犯行前，即向偵查機關自首，表明其施用第二級毒品犯行
    ，並將第二級毒品甲基安非他命及玻璃球吸食器一組交付偵
    查機關扣押，嗣後復接受裁判，是被告施用第二級毒品犯行
    ，合於刑法第六十二條前段自首之規定，應依法減輕其刑，
    並先加後減之。爰審酌被告經觀察勒戒之處遇措施後，猶未
    能深切體認毒品危害己身之鉅，及早謀求脫離毒害之道，反
    而於出所後伺機再犯，未見有何收斂、警惕之意，足徵被告
    依賴毒品至深，自有使其接受相當時期監禁以敦化性情之必
    要，惟念及被告於法院審理時尚能坦承犯行，且施用毒品固
    戕害個人健康至深，然就他人權益之侵害仍屬有限，及其犯
    罪目的、手段、智識程度等一切情狀，量處如主文所示之刑
    ，並諭知易科罰金之折算標準，以示懲儆。扣案之毒品甲基
    安非他命一包（含外包裝袋一只《因殘留之甲基安非他命毒
    品已無法與該外包裝袋析離，應全部視為被查獲之毒品》，
    毛重二．八七公克）為毒品危害防制條例第二條第二項第二
    款規定之第二級毒品，不論屬於犯人與否，應依毒品危害防
    制條例第十八條第一項前段規定沒收銷燬之；另扣案之玻璃
    球吸食器一組係被告所有供施用第二級毒品甲基安非他命所
    用之物，業經被告供明在卷，亦應依刑法第三十八條第一項
    第二款之規定宣告沒收。
據上論斷，應依刑事訴訟法第二百七十三條之一第一項、第二百
九十九條第一項前段，毒品危害防制條例第十條第二項、第十八
條第一項前段、第二十三條第二項，刑法第十一條、第五十六條
、第六十二條前段、第三十八條第一項第二款、第四十一條第一
項前段，罰金罰鍰提高標準條例第二條，判決如主文。
中　　華　　民　　國　　94　　年　　10　　月　　26　　日
                  刑事第十三庭  法  官  許月馨
上正本證明與原本無異。
如不服本判決，應於送達後十日內向本院提出上訴狀（須附繕本
），上訴於臺灣高等法院臺中分院。
中　　華　　民　　國　　94　　年　　10　　月　　26　　日
                                書記官  詹東益
附錄論罪科刑法條
毒品危害防制條例
第十條第二項：施用第二級毒品者，處三年以下有期徒刑。
